臺灣高等法院臺中分院刑事判決　　　　100年度上易字第844號
上　訴　人
即　被　告　胡浚清
上列上訴人因賭博案件，不服臺灣彰化地方法院中華民國100 年
5月10日第一審判決（100年度易字第247號，起訴案號：100年度
易字第247號檢察署100年度偵字第1510號），提起上訴，本院判
決如下：
    主  文
上訴駁回。
    事實及理由
一、本案經本院審理結果，認第一審判決認事用法及量刑均無不
    當，應予維持，並引用第一審判決書記載之事實、證據及理
    由（如附件） 。
二、上訴人即被告上訴意旨略以：警方於民國一百年二月一日下
    午六時許，持搜索票至被告住處，並於被告皮夾中查獲四張
    簽單，該四張簽單是被告自己所簽的，如被告有經營六合彩
    簽賭，何以警方未搜得任何有關六合彩之文書或傳真機，為
    此，提起本件上訴，請求撤銷原審判決云云。
三、經查：被告於警詢中即已坦承伊自一百年一月二十五日起即
    有經營六合彩之情事，下注方式分為港號二星、港號三星及
    港號四星，每簽賭一支新臺幣（下同）一百元，然向賭客實
    收八十元等語（見警卷第三至四頁，並參見原審卷第十一頁
    之警詢錄音勘驗譯文），並有自被告皮夾內查獲之六合彩簽
    賭單四張扣案可佐（見警卷第十二頁），而參酌上開六合彩
    簽賭單，其上分別有簽賭日期、賭客名稱（各註明「明」、
    「阿秀」、「玉珍」、「煙」）及簽賭號碼、金額等之記載
    ，並佐以證人林春厚於原審審理中證稱伊曾至被告居住之神
    壇內，聽見被告正在講電話，電話內容是被告正將對方講的
    號碼抄下等語（見原審卷第三九頁反面），堪認被告前揭於
    警詢中供認其有經營六合彩賭博之自白，確與事實相符，而
    可採信。至被告雖辯稱上開簽賭單係伊自己所簽云云，然觀
    扣案之簽賭單，其上有「明」、「阿秀」、「玉珍」、「煙
    」等之註記，若係被告個人簽賭之用，何需另註記名稱，且
    被告就上開四張簽賭單之說明，於偵查中先供稱簽賭單上「
    明」、「阿秀」、「玉珍」、「煙」都是伊下注之對象云云
    （見偵查卷第九頁），繼而於原審則稱「明」、「阿秀」、
    「玉珍」、「煙」等人係拜託伊向他人簽賭云云（見原審卷
    第四十頁反面），至本院審理中則又供稱該四張簽賭單係伊
    個人在玩（簽賭之意）云云（見本院卷第十六頁反面），供
    詞反覆不一，是被告上開有關簽賭單之辯解，自非可採。又
    徵諸被告於原審之供述：伊係打電話幫他們簽的，組頭有來
    才有收錢，如他們簽中的話，伊即至組頭家拿錢，再給下注
    之人等語（見原審卷第四十頁反面），顯然被告經營六合彩
    賭博之模式，除提供其位於彰化縣竹塘鄉○○村○○路○段
    四五二號住處為賭博場所外，並於賭客下注後，連同簽賭單
    轉交予與其具有經營六合彩賭博之犯意聯絡之組頭，換言之
    ，被告乃擔任下線之角色，於收受賭客之賭金及簽賭單後，
    再轉交予擔任組頭之上線共犯，則員警於一百年二月一日下
    午六時許，搜索被告住處後，未搜得任何有關六合彩之文書
    或傳真機，為屬當然，難認有何違背常情之處。
四、原審經審理結果，認被告事證明確，適用刑法第二十八條、
    第二百六十六條第一項前段、第二項、第二百六十八條、第
    五十五條、第四十一條第一項前段、第四十七條第一項，刑
    法施行法第一條之一之規定，並審酌被告前於九十七年間即
    已因經營六合彩案件，經法院判處有期徒刑四月，甫於同年
    十月六日易科罰金執行完畢，仍不知悔改，又供給場所聚眾
    賭博，助長賭博投機，危害社會善良風氣，暨考量其犯罪所
    得、手段、參與犯罪之程度，及犯後否認犯行，態度非佳等
    一切情狀，量處被告有期徒刑六月，及易科罰金之折算標準
    ，復說明扣案之六合彩簽賭單四張應予沒收，核其認事用法
    俱無不當，量刑亦稱允洽。被告上訴猶執前詞，否認犯行，
    亦未提出其他有利之證據及辯解，其上訴為無理由，應予駁
    回。
五、據上論斷，應依刑事訴訟法第三百七十三條、第三百六十八
    條，判決如主文。
本案經檢察官徐松奎到庭執行職務。
中    華    民    國   100    年    8     月    3     日
            刑事第七庭    審判長法  官  林  榮  龍
                                法  官  黃  仁  松
                                法  官  王  義  閔
上列正本證明與原本無異。
不得上訴。
                                書記官  王  麗  珍
中    華    民    國   100    年    8     月    3     日